臺灣士林地方法院刑事判決　　　　　　　93年度訴緝字第46號
公　訴　人　臺灣士林地方法院檢察署檢察官
被　　　告　甲○○
指定辯護人　本院公設辯護人　姜惠如
上列被告因違反槍砲彈藥刀械管制條例案件，經檢察官提起公訴
（91年度偵字第6253號），本院判決如下：
    主  文
甲○○無罪。
    理  由
一、公訴意旨略以：被告甲○○明知未經主管機關許可，不得持
    有槍砲彈藥刀械管制條例所列管之槍彈，竟未經許可，自民
    國91年6 月6 日前某日起，無故持有具有殺傷力之仿BERETT
    A 廠Ｍ九型半自動手槍製造之金屬玩具手槍，更換土造金屬
    槍管改造而成之改造手槍一支，以及直徑9.04MM土造子彈二
    顆（已鑑定試射一顆），並將之藏放於台北縣淡水鎮○○○
    道金龍橋下，嗣因施用毒品案（另案起訴），於91年6 月6
    日晚6 時許，在台北市○○區○○路19號為警搜索時，發現
    其持有改造子彈二顆（已鑑定試射一顆，不具殺傷力），始
    供出上情，並帶同警員至上述藏放地點查獲上開槍彈，因認
    被告涉犯槍砲彈藥刀械管制條例第11條第4 項（修正前）、
    第12條第4 項之罪嫌等語。
二、按犯罪事實應依證據認定之，無證據不得認定犯罪事實；又
    被告之自白，不得作為有罪判決之唯一證據，仍應調查其他
    必要之證據，以察其是否與事實相符；又不能證明被告犯罪
    者，應諭知無罪之判決；刑事訴訟法第154 條第2 項、第
    156 條第2 項、第301 條第1 項分別定有明文。又犯罪事實
    之證明，必須達於一般人均可得確信其為真實之程度，而無
    合理之懷疑存在時，始得為被告有罪之認定。如果犯罪事實
    之證明，尚未達到此一程度，仍有合理之懷疑存在時，即不
    能為被告有罪之認定。
三、公訴人認被告涉有前揭違反槍砲彈藥刀械管制條例犯行，無
    非係以上開事實，業據被告於警詢中自白、證人鄭惠婷、薛
    傳明、郭振芳之證詞及內政部警政署刑事警察局91年7 月2
    日刑鑑字第0910149516號槍彈鑑定書為其論據。
四、訊據被告固坦承警方於91年6 月6 日在台北市○○區○○路
    19號搜索查獲改造子彈二顆（已鑑定試射一顆，不具殺傷力
    ）時，其在現場，且帶同警員至台北縣淡水鎮○○○道金龍
    橋下取出具有殺傷力之仿BERETT A廠Ｍ九型半自動手槍製造
    之金屬玩具手槍，更換土造金屬槍管改造而成之改造手槍一
    支，以及直徑9.04MM土造子彈二顆（已鑑定試射一顆）等情
    ，惟堅決否認有何違反槍砲彈藥刀械管制條例之犯行，辯稱
    ：查扣之槍彈均非其持有，搜索現場查獲之子彈不知為何人
    所有，是其老大薛傳明叫其擔起來；金龍橋下取出之槍彈係
    薛傳明先叫人放置該處，再告知其地點帶同警方前往取出等
    語。
五、經查：
（一）警方於91年6 月6 日在台北市○○區○○路19號搜索查獲
      改造子彈二顆（已鑑定試射一顆，不具殺傷力），嗣被告
      帶同警員至台北縣淡水鎮○○○道金龍橋下取出具有殺傷
      力之仿BERETT A廠Ｍ九型半自動手槍製造之金屬玩具手槍
      ，更換土造金屬槍管改造而成之改造手槍一支，以及直徑
      9.04MM土造子彈二顆（已鑑定試射一顆）等情，業據被告
      坦白承認，證人即查獲警員郭振芳、吳永成到庭證述屬實
      ，並有台北市政府北投分局搜索、扣押筆錄、搜索經過及
      結果陳報書、臨檢紀錄表、現場照片附卷可稽，查獲之改
      造手槍、土造子彈扣案可證。而查扣之改造手槍、土造子
      彈經送內政部警政署刑事警察局鑑定結果，認均具有殺傷
      力，亦有該局91年7 月2日 刑鑑字第0910149516號槍彈鑑
      定書附卷可參。
（二）被告辯稱：搜索現場查獲之子彈不知為何人所有，是其老
      大薛傳明叫其擔起來等語。查關於搜索現場之子彈如何查
      獲一節，證人即執行搜索的警員郭振芳於檢察事務官訊問
      時稱：係由被告身上查扣二顆子彈，因其看見被告褲袋鼓
      鼓的，覺得有異，叫他把褲袋內的東西取出，才發現是子
      彈（見偵查卷第119 、120 頁）；惟其於本院證人詰問時
      卻證稱：是在床上翻枕頭時查到的；先是放在被告口袋，
      後來搜索時被告將子彈由口袋拿出放在枕頭底下，其才由
      枕頭底下發現；其並未看到被告將子彈由口袋取出的動作
      （見本院92年6 月12日訊問筆錄）。另證人即執行搜索的
      警員吳永成於本院訊問時則證稱：其沒有看到被告由口袋
      拿出東西；不是由其發現子彈，其是聽到同事在說「你在
      幹什麼」，其一看子彈就在被告旁邊的床上（見本院92
      年6 月12日訊問筆錄）。而台北市政府警察局北投分局光
      明派出所主管洪結隆所具之偵查報告卻稱：「……慌亂中
      警方人員警員吳永成見坐於床頭櫃旁之男子甲○○右手伸
      入褲袋內取出兩顆疑似子彈之物塞入床頭櫃旁之枕頭下，
      警方取出後確定為0.9mm 之改造手槍子彈兩顆，經員警詢
      問，甲○○坦承該子彈為其所有……」（見偵查卷第75頁
      ）。查警員郭振芳就是否由被告身上查獲子彈前後證述不
      一，警員吳永成亦證稱並未看到被告由口袋取出子彈，故
      偵查報告所述顯與事實不符，於搜索現場查獲之子彈當時
      是否由被告持有顯有可疑。
（三）訊據被告供稱：薛傳明是其大哥，其是小弟，當天先是薛
      傳明出面處理其被打的事，叫對方以後不要欺負他；警方
      到現場搜索時，其在房間內的電視機前看電視，後來警方
      在枕頭底下找到子彈；因警方找到子彈，但無人承認；因
      為警察認識薛傳明，就找薛傳明去談，叫薛傳明交出槍來
      ；後來薛傳明打電話給朋友，叫朋友將槍放在金龍橋下，
      叫我帶帶警察過去拿（見本院92年6 月12日訊問筆錄、94
      年2 月1 日審判筆錄）。查證人薛傳明於檢察事務官訊問
      時雖稱：其不知道被告帶警方去找到的槍、彈是何人的：
      其並未告訴被告手槍藏放的地點等語（見偵查卷第101 、
      111 頁）；於本院訊問時證稱：其與被告僅是普通朋友（
      見本院92年6 月12日訊問筆錄）。然證人薛傳明經本院送
      法務部調查局進行測謊，測謊結果：「薛傳明稱：在珠海
      路19號房間內被查獲的子彈不是渠所有；渠沒有將扣案槍
      枝的藏放地點告知甲○○；渠沒有叫甲○○承認持有本案
      槍彈。上述問題經測試均呈情緒波動反應，研判有說謊」
      ，有該局92年8 月18日調科參字第09220027 8470 號測謊
      報告書及測謊鑑定過程參考資料附卷可稽。是薛傳明上開
      證詞是否屬實，即有可疑。被告辯稱係因薛傳明指示其帶
      警方取出槍枝、擔罪等語，並非無據。
（四）被告於現場及91年6 月7 日警詢時雖曾自白持有槍、彈之
      犯行，並帶同警方起出槍、彈（見偵查卷第26-31 頁）。
      惟被告嗣於91年6 月7 日晚之警詢時即否認犯罪，供稱係
      其老大薛傳明要其扛（見偵查卷第71-74 頁）。然查當日
      警方係因黃添福涉嫌持有毒品，而持本院核發之搜索票至
      位於台北市○○區○○路19號4 樓之黃添福住處實施搜索
      ，有本院搜索票影本一紙附卷可參，足見警方並非針對被
      告涉嫌持有槍枝而到場實施搜索。警方雖於現場查獲子彈
      二顆，惟僅當時在搜索現場之被告等人涉有持有子彈罪嫌
      ，衡情被告並無主動供出槍枝來源，使自己涉犯更重之持
      有槍枝罪嫌之動機。是以被告供稱其係受薛傳明指使而於
      現場及警詢時自白犯罪，即有可能，難認其先前之自白與
      事實相符。
（五）至證人警員郭振芳於檢察事務官訊問時雖稱：被告帶警員
      至台北縣淡水鎮○○○道金龍橋下廢物堆中起出槍、彈；
      被告一到現場，馬上到廢物堆取出槍枝；被告經警於搜索
      現場查獲子彈二顆後，隨即帶往淡水起出槍彈，並未使其
      與薛傳明有獨處之機會等語（見偵查卷第121 、122 頁）
      。惟被告供稱其居住在淡水二十多年，薛傳明一說放置槍
      枝的地方其就知道；且證人吳永成於本院訊問時證稱：在
      搜索現場雖有禁止在場人交談，但他們並沒有遵守（見本
      院92年6 月12日訊問筆錄）。故亦難憑證人郭振芳之上開
      證詞認被告先前坦承持有查獲之槍彈之自白可以採信。
六、綜上，被告先前坦承犯罪之自白，並無其他證據證明與事實
    相符。此外，復查無其他積極證據足資證明被告有何公訴人
    所指之犯行，揆諸前開說明，自不能證明被告犯罪，應為無
    罪之諭知。
七、依刑事訴訟法第301 條第1 項，判決如主文。
本案經檢察官張惠菁到庭執行職務
中　　華　　民　　國　　94　　年　　3 　　月　　3 　　日
                  刑事第七庭審判長法  官  王梅英
                                  法  官  王沛雷
                                  法  官  劉秉鑫
以上正本證明與原本無異。
如不服本判決，應於判決送達後10日內，向本院提出上訴狀。
                                  書記官  曾恆壽
中　　華　　民　　國　　94　　年　　3 　　月　　3 　　日
